【裁判字號】    89,易,334
【裁判日期】    891220
【裁判案由】    竊盜
【裁判全文】
臺灣苗栗地方法院刑事判決                          八十九年度易字第三三四號
    公  訴  人  臺灣苗栗地方法院檢察署檢察官
    被      告  甲○○
右列被告因竊盜案件，經檢察官提起公訴（八十九年度偵字第五二○號），本院判決
如左：
    主  文
甲○○竊盜，處有期徒刑肆月，緩刑參年。
    事  實
一、甲○○因其所有之ＪＱ─五六九三號自用小客車，於八十八年六月底逾期未檢驗
    而遭吊扣車牌，竟意圖為自己不法之所有，於民國八十八年十月三十日凌晨，至
    苗栗縣後龍鎮○○里○鄰○○路五十之二號前竊取乙○○所有，由丁○○使用之
    自用小客車上之Ｂ三─二八四七號車牌二面，得手後將之懸掛於其未懸掛車牌之
    ＪＱ─五六九三號自用小客車上使用，嗣八十九年一月二十六日十一時二十分，
    甲○○駕駛該掛有Ｂ三─二八四七號車牌二面之ＪＱ─五六九三號汽車行經苗栗
    市○○路地○道，經警查獲。
二、案經苗栗縣警察局移請臺灣苗栗地方法院檢察署檢察官偵查起訴。
    理  由
一、訊據被告甲○○固坦承ＪＱ─五六九三號車牌遭吊扣，而改懸掛Ｂ三─二八四七
    車牌為警查獲之事實，並有交通部公路局台北區監理所基隆監理站八十九年四月
    十二日（八九）北監基字第八九○二五五六號函在卷可稽，惟被告矢口否認有竊
    盜犯行，辯稱：兩面車牌是在八十八年十月底或十一月初在苗栗市大川醫院住院
    期間，到苗栗縣後龍鎮水尾海灘防波堤外面的石頭邊所撿到，當時兩面車牌距離
    不遠，撿到時以為是人家不要的始掛在其車上云云。經查：
    (一)右揭車牌遭竊盜之事實，業據被害人乙○○、丁○○指述明確，並有車輛竊盜
      、車牌失竊資料個別查詢報表─查詢車牌認可資料、贓物認領保管單一紙在卷
      可憑。
    (二)被告於警訊時雖表示被竊之兩面車牌係與女朋友丙○○及兩個小孩子到後龍海
      邊散步時，伊一人撿到的，並將其藏在丙○○所有自小客車後車箱內，故丙○
      ○並不知情，惟質之證人丙○○則稱當次與被告在海邊散步時兩人並未分開過
      ，參以車牌兩面體積非小，亦非可以摺疊，若被告真有拾得該兩面車牌，則證
      人丙○○焉有不知情之理，雖被告於本院調查時始又改口稱警訊時意識不清，
      惟查被告於警訊時既能清楚記憶其撿到車牌之經過，並對與證人丙○○所述證
      詞不符之處加以答辯，則其意識顯無不清楚之處，是被告之上開所辯顯皆係卸
      責之詞，不足採信。
    (三)被告雖提出苗栗市大川醫院診斷證明書，表示伊於八十八年十月十三日至同年
      十一月十二日係在醫院住院，依該院住院規則住院病人若需請假外出須經醫師
      同意，故不可能於深夜時至被害人失竊車牌處行竊，惟本院函調大川醫院有關
      被告當時之住院請假紀錄時，並無保存已出院之病人請假紀錄，且經本院提示
      車牌號碼Ｂ三─二八四七號於八十八年十一月六日二十二時十七分之舉發違反
      道路交通管理事件通知單時，被告始改口稱當時偶爾也會去苗栗縣造橋鄉之公
      司，是被告所辯住院期間深夜並未外出云云，無足採信，參以被告雖辯稱兩面
      車牌皆係在海灘防波堤外面的石頭邊所撿到，惟該處既位於漲落潮之處，則兩
      面車牌應隨時有為海浪沖刷之可能，被告是否能一次撿得兩面車牌，已值懷疑
      ，且如失竊之車牌並非被告所竊，則竊賊亦無將已偷得之車牌任意丟棄之理，
      是被告所述顯與常理有違。
    (四)綜上所述，被告所辯皆無堪採信，本件事證明確，被告之犯行已足認定。
二、核被告所為，係犯刑法第三百二十條第一項之罪。爰審酌被告犯罪之動機、目的
    、手段、所生危害、犯罪後否認犯行，並無悔意及檢察官之求刑等一切情狀，量
    處如主文所示之刑。又查被告前未曾受有期徒刑以上刑之宣告，有臺灣苗栗法地
    方院檢察署刑案資料查註紀錄表及臺灣高等法院被告全國前案紀錄表在卷可按，
    被告經此教訓，當知警惕而無再犯之虞，本院綜核各情，所宣告之刑，認以暫不
    執行為適當，併予宣告緩刑三年，以啟自新。
據上論斷，應依刑事訴訟法第二百九十九條第一項前段，刑法第三百二十條第一項、
第七十四條第一款，罰金罰鍰提高標準條例第一條前段，判決如主文。
本案經檢察官蔡宗熙到庭執行職務。
中      華      民      國    八十九    年     十二     月     二十     日
                                 臺灣苗栗地方法院刑事庭
                                     法  官  黃  建  都
右正本證明與原本無異
如不服本判決，應於判決送達後十日內向本院提出上訴狀（應附繕本），上訴於臺灣
高等法院臺中分院。
                                     書記官  黃  士  益
中      華 民      國    八十九    年     十二     月     二十     日
附錄本案論罪科刑法條全文：
中華民國刑法第三百二十條第一項
意圖為自己或第三人不法之所有，而竊取他人之動產者，為竊盜罪，處五年以下有期
徒刑、拘役或五百元以下罰金。


司法院資訊處製作；財團法人民間司法改革基金會備份。
